

### **CONTACTO**

**Móvil**: +57 301 498 8449

LinkedIn:

https://www.linkedin.com/in/yudylilian

<u>a/</u>

Email: yudyliliana17@gmail.com

### **EDUCACIÓN**

**Especialista en Gestión de Productividad y Calidad.** Universidad Autónoma de Colombia. 2011

**Ingeniera de Sistemas y telecomunicaciones.** Universidad Autónoma de Manizales. 2006

### **IDIOMAS**

Español – Nativo Inglés – A2

### **HABILIDADES**

- Comunicación Asertiva
- Liderazgo e influencia
- Aprendizaje continuo
- Motivación por resultados de valor
- Orientación al cliente
- Practicante de la mejora continua
- Pensamiento estratégico
- Remoción de impedimentos
- Empatía 360°
- Negociación y resolución de conflictos
- Facilidad para identificar las necesidades de los clientes
- Enfoque en resultados de valor
- Trabajo en equipo

## Yudy Liliana Calderón Varón

Business Analyst | Project Leader | Product Owner

#### **SOBRE MI**

Ingeniera de Sistemas, especializada en Gestión de Productividad y Calidad, con más de 14 años de experiencia en el sector de tecnología, liderando equipos y participando en proyectos de desarrollo e innovación, integrando procesos y áreas multidisciplinarias de manera exitosa, en distintos sectores de la industria. Amplia experiencia en la gestión de requerimientos e implementación de productos enfocados en las necesidades y problemas reales de los clientes. Motivada por la generación de valor a través de soluciones tecnológicas que ayuden a las empresas a mejorar sus procesos, productos y servicios.

#### **EXPERIENCIA LABORAL**

### AUTÓNOMO E-COMMERCE

Dic 2022 -Actualmente

Dirección de marca propia, creación de producto y estrategia de marketing digital.

# SBS – EXPERIAN SCRUM MASTER

Ago 2022 - Nov 2022

Guie a la organización y equipos, en la adopción del marco de Scrum, a través de entrenamientos y acompañamiento en el proceso de transformación digital. Realicé retrospectivas que permitieron la mejora y adaptación continua en los procesos de desarrollo de los equipos. Removí impedimentos, usando técnicas de negociación, comunicación asertiva y trabajo en equipo. Planifique junto al Product Owner los sprint backlog, alineando el objetivo del Sprint con el Sprint backlog y con el objetivo del producto. Mantuve la visión de los equipos en el objetivo de cada Sprint, y del producto, sosteniendo la productividad y calidad en cada uno de los incrementos que sumaran valor a los objetivos del negocio. Generé un entorno seguro para que los miembros de los lograran ser autogestionados, autoorganizados, eauipos multifuncionales.

✓ Logré que el equipo más grande (10 Dev), con mayor productividad en los productos más rentables de la compañía y mayor resistencia al cambio adoptara el marco sin perder la productividad y calidad en las entregas.

#### I+VOLUCION

### **SR BUSINESS ANALYST**

*Mar 2019 – Jun 2022* 

Identifiqué, definí y gestioné los requisitos funcionales y no funcionales, durante todo el ciclo de vida de los proyectos, diseñé productos orientados a las necesidades y problemas reales de los clientes. Gestioné los cambios funcionales del producto y aseguré la calidad, durante todo el ciclo de vida, manteniendo el enfoque en los tiempos y recursos programados. Trasformé las necesidades y/o problemas identificados en los procesos de negocio de los clientes, en características funcionales y no funcionales que se esperaban de cada producto/servicio. Interactué con los Stakeholders, asegurando que el desarrollo de nuevos productos

### **CURSOS**

Especificación y administración de requerimientos con caso de uso. Magis. 2014

**RUP.** Magis. 2014

Metodologías agiles con CMMI. Seonti-2012

Métricas prácticas para software y sistemas. PSM. Seonti. 2012

### CERTIFICACIONES

Scrum Master Registered. Scrum Network, 2022

Scrum Product Owner Registered Scrum Network. 2022

Scrum@Scale practitioner. Scrum Network. 2022

AWS Cloud Practitioner. Intelligent training. 2022

Auditor interno HSEQ. Bureau Veritas. 2011

ISTQB CERTIFIED TESTER, Foundation Level. Choucair. 2008

### **MODELOS Y METODOLOGÍAS**

Design Thinking Scrum

**CMMI** 

**UML RUP** 

PMI

ITIL

**DEVOPS** 

Canvas

### **HERRAMIENTAS**

Microsoft Team Foundation Office 365

Oracle, MYSQL, POSTGRESQL

Java

.NET

**AWS** 

JIRA

**GCP** 

estuviese alineado con las estrategias empresariales, lideré equipos de desarrollo y calidad asegurando el cumplimiento de los requisitos del producto/ servicio, con eficacia y efectividad.

- Gestioné de manera exitosa los requerimientos de negocio y los requisitos del producto, para la actualización de la plataforma Compra lo Nuestro de Colombia Productiva.
- ✓ Aseguré el cumplimiento de los requisitos funcionales y no funcionales de manera exitosa para el proyecto de transformación digital: Escuela de secretarias para el fortalecimiento de la gestión educativa territorial en el país.

### **ACH COLOMBIA**

#### **PROJECT LEADER**

#### Ene 2013 - Jun 2017

Lideré y gestioné proyectos de tecnología para algunos productos CORE de la compañía. Aseguré el desarrollo e implementación de los requerimientos funcionales; integrando procesos, áreas, proveedores y equipos, cumpliendo con los objetivos y necesidades del negocio. Lideré y aseguré la calidad de los requisitos funcionales del producto y/o servicio, siguiendo los procesos de calidad y seguridad de la información vigentes en la compañía. Fui Product owner y líder de implementación para el proyecto de migración SOI DATA. Gestioné los recursos del proyecto, optimizando el uso del presupuesto y mejorando la eficiencia operativa. Planifique, ejecute y supervise los cronogramas de desarrollo, recursos y alcance para proyectos de TI. Resolví problemas y removí obstáculos, que impidieran el logro de los objetivos de los proyectos. Generé una comunicación efectiva y una participación activa de los Stakeholders del proyecto, para asegurar la alineación de los productos y servicios de TI con la estrategia del negocio.

- ✓ Participé en la implementación de Soluciones Swift Colombia, logrando recibir el máximo reconocimiento dentro de la compañía.
- Gestioné desarrollos evolutivos para productos CORE como ACH Directo hoy día TransfiYa.

#### **COBISCORP**

#### ANALISTA FUNCIONAL DE CALIDAD II Jun 2012 - Dic 2012

Fui responsable de la definición del modelo de gestión de servicios TI para la compañía apoyando dicha labor con las mejores prácticas de ITIL.

Generé el modelo de servicios para Cobiscorp Colombia y Ecuador.

# **CARVAJAL TECNOLOGIA Y SERVICIOS**

#### ANALISTA DE NEGOCIO SR

*Nov 2006 – Jun 2012* 

Fui responsable de gestionar los requerimientos funcionales y no funcionales para los proyectos de TI e innovación y de asegurar su cumplimiento, durante todo el ciclo de vida, hasta la liberación y aceptación del cliente. Aseguré la calidad de los entregables incluyendo los del producto, siguiendo procesos apoyados en CMMI. Lideré equipos de analistas de negocio e Ingenieros de QA y fui desarrollador en el área fábrica de desarrollo. Fui participante activo en el proceso de certificación del área de desarrollo en CMMI for Dev.

Realicé la gestión de los requisitos funcionales y aseguramiento de calidad en el proyecto que sustentó la estrategia para la superación de la pobreza extrema en Colombia hoy día ANSPE.

### **CONTACTO**

**Móvil**: +57 301 498 8449

LinkedIn:

https://www.linkedin.com/in/yudylilian

<u>a/</u>

Email: yudyliliana17@gmail.com

- ✓ Lideré áreas de proceso durante la implementación del modelo CMMI nivel 5 en la fábrica de SW.
- ✓ Recibí reconocimiento por buen desempeño a nivel Latinoamérica.

### **CONFAMILIARES.**

Jun 2005 – Dic 2005

Fui Practicante de Ingeniera de Desarrollo, implemente un sistema de gestión para Colegios de la cuidad de Manizales.